# 求助：汽车以旧换新的如何做帐，企业没有以旧换新的资质

提问人：denghaifu 时间：2014-08-21 08:40:06
求助：汽车以旧换新的如何做帐，企业没有以旧换新的资质？企业是做专用车组装和销售的，现在企业的做法是将客户的旧车收回来，按废铁价格收购后抵销售价格，如一个车 30 万，旧车 5 万，企业开 25 万的票，确认 25 的收入，旧车企业也是按废铁销售。
我想问的是这样的业务正确的做法是什么，该如何做

回答人：chenyiwei
应作为收购旧车和销售新车两笔业务，分别作为采购和销售进行会计处理，只不过款项按净额结算。